【裁判字號】    98,附民,245
【裁判日期】    981203
【裁判案由】    妨害名譽
【裁判全文】
臺灣高等法院刑事附帶民事訴訟判決     98年度附民字第245號
原      告  甲○○
被      告  乙○○
上列被告因妨害名譽案件（98年度上易字第2304號），原告提起
附帶民事訴訟，請求損害賠償，本院判決如下：
    主  文
被告應給付原告新臺幣仟元，及自民國98年9 月24日起至清償
日止，按年息百分之五計算之利息。
原告其餘之訴駁回。
本判決第一項於原告以新臺幣壹仟元為被告供擔保後，得假執行
。
原告其餘假執行之聲請駁回。
    事  實
甲、原告方面：
一、聲明：
    (一)被告應給付原告新臺幣（下同）550,000 元，及自起訴狀
      繕本送達被告翌日起至清償日止，按年息百分之五之利息
      。
    (二)願供擔保，聲請宣告假執行。
二、陳述：
    (一)被告為址設台北市○○○路○ 段53巷8 弄29號1 樓「琴韻
      園」社區住戶，原告則為「琴韻園」大樓之總幹事，被告
      竟基於公然侮辱之犯意，於98年1 月8 日8 時20分許，在
      台北市○○○路○ 段53巷8 弄23號地下室之不特定公眾可
      得出入之場所，出言對原告以台語辱罵「歪哥」等語。
    (二)查被告之侵害行為，使原告精神上遭受莫大打擊，痛苦異
      常，爰依民法第195 條第1 項定，求為命被告賠償精神慰
      藉金550,000 元，及自本件附帶民事訴訟狀繕本送達被告
      翌日起至清償日止，按照法定利率計算之遲延利息，並願
      供擔保，聲請宣告假執行。
乙、被告方面：
一、聲明：
    原告之訴及假執行之聲請均駁回。
二、陳述：
    (一)否認原告所指之侵權行為事實。
    (二)理由引用刑事判決書所載其否認犯罪事實之理由。
    理  由
一、原告主張被告犯有公然侮辱罪，業經本院刑事判決（如附件
    ）認定在案，則原告主張被告對其有辱罵「歪哥」之侵權行
    為事實，堪以認定。
二、按不法侵害他人之身體、健康、名譽、自由、信用、隱私、
    貞操，或不法侵害其他人格法益而情節重大者，被害人雖非
    財產上之損害，亦得請求賠償相當之金額。其名譽被侵害者
    ，並得請求回復名譽之適當處分。民法第195 條第1 項定有
    明文，本件原告主張被告公然侮辱之侵權行為，使其受有非
    財產上之損害，是其據以請求，即應准許。惟經本院斟酌原
    告教育程度專科畢業，保全業，家庭經濟小康，被告則不識
    字，無業，家庭經濟小康，及原告所受人格貶損之痛苦，認
    原告請求被告賠償550,000 元，尚嫌過高，爰在3,000 元範
    圍內，及自本件訴狀繕本送達被告翌日即98年9 月24日起至
    清償日止，按照法定利率計算之遲延利息，予以准許，逾此
    部分請求，為無理由，應予駁回。
三、假執行之宣告：
    原告陳明願供擔保，聲請宣告假執行，經核其勝訴部分，依
    法並無不合，酌定相當擔保金額，予以准許；其餘敗訴部分
    ，因訴之駁回而失所附麗，自應駁回。
據上論結，本件原告之訴為一部有理由，一部無理由，依刑事訴
訟法第502 條第2 項、第491 條第10款，民事訴訟法第390 條第
2 項、第392 條，判決如主文。
中    華    民    國    98    年    12    月    3     日
                  刑事第十九庭審判長法  官  葉騰瑞
                                    法  官  潘翠雪
                                    法  官  彭政章
以上正本證明與原本無異。
不得上訴。
                                    書記官  杜宜寧
中    華    民    國    98    年    12    月    3     日


司法院資訊處製作；財團法人民間司法改革基金會備份。
